【裁判字號】    89,易,1861
【裁判日期】    891106
【裁判案由】    違反商標法
【裁判全文】
臺灣臺北地方法院刑事判決                        八十九年度易字第一八六一號
    公  訴  人  臺灣臺北地方法院檢察署檢察官
    被      告  乙○○
右列被告因違反商標法案件，經檢察官聲請以簡易判決處刑（八十九年度偵字第三０
０七、六三五二號），本院台北簡易庭審理後認不宜以簡易判決處刑（八十九年度北
簡字第一三０五號）而移送本院刑事庭改依通常程序審理，判決如左：
    主      文
乙○○連續明知為意圖欺騙他人，於同一商品，使用近似於他人註冊商標之圖樣之商
品而販賣，處有期徒刑參月，如易科罰金，以參佰元折算壹日；緩刑參年。
扣案之仿冒拖鞋肆拾柒雙及仿冒計算機捌台均沒收。
    事      實
一、乙○○係台北市○○區○○街一九二號朝代精品百貨行負責人，明知如附表所示
    之「Ｈｅｌｌｏ  Ｋｉｔｔｙ」商標名稱及圖樣，業經甲○○○○股份有限公司
    （下稱三麗鷗公司）向我國經濟部中央標準局（今已改制為智慧財產局）申請註
    冊登記，經核准取得指定使用於商標法施行細則第二十七條第四十八類各種靴鞋
    等及其他一切應屬於本類之一切商品等如附表所示之商標專用權（相關商標註冊
    號數、商標圖樣、專用商品、專用期間均詳如附表所示），現仍於商標專用期間
    內；並明知三麗鷗公司所生產製造使用上開商標圖樣之商品，在國際及國內市場
    均行銷多年，具有相當之聲譽，為業者及一般消費大眾所熟知，屬相關大眾所共
    知之商標及商品。詎其明知位於台北縣汐止市○○街四七０號楊宗龍（業經台灣
    台北地方法院檢察署檢察官簽請移轉台灣士林地方法院檢察署偵查中）所經營之
    「龍之社實業有限公司」（下稱龍之社公司）所出售之拖鞋暨姓名年籍不詳之成
    年人向其兜售之計算機一批，均係不詳人士意圖欺騙他人，未經甲○○○○公司
    同意或授權，於同一商品仿冒製造使用近似於上開註冊商標之圖樣之商品，竟基
    於意圖營利之概括犯意，自民國八十八年十一月間某日起，在上揭朝代精品百貨
    行內，連續以每雙拖鞋新台幣（下同）一百十元之價格向楊宗龍販入拖鞋二、三
    批，並於不詳之時間以每台計算機三十八元之價格向該姓名年籍不詳之成年人販
    入計算機二十餘台，進而陳列在上揭朝代精品百貨行內，連續以每雙拖鞋一百四
    十九元、每台計算機四十九元至五十元不等之價格出售予不特定顧客賺取差價牟
    利。嗣於八十八年十二月二十七日二十一時十分許，為警在上址查獲，並扣得其
    所有使用近似於上開商標圖樣之仿冒拖鞋四十七雙及仿冒計算機八台。
二、案經甲○○○○公司委由陳和貴律師、郭家君律師訴請及台北市政府警察局萬華
    分局報請台灣台北地方法院檢察署檢察官聲請簡易判決處刑，本院台北簡易庭審
    理後認不宜以簡易判決處刑而移送本院刑事庭改依通常程序審理。
    理      由
一、訊據被告乙○○對於右揭時、地購入仿冒拖鞋及計算機後，進而將之陳列於朝代
    精品百貨行內販售之事實坦承不諱，然矢口否認有何犯行，辯稱：拖鞋係向龍之
    社公司購買，龍之社之負責人楊宗龍有提出授權書給伊，計算機則是向另一不詳
    年籍姓名之外務員所購買，且因該店內販賣商品過多，伊無法一一查證，不知該
    等拖鞋及計算機均為仿冒品云云。
二、經查：右揭事實，業據告訴人甲○○○○公司告訴代理人曾鈐龍律師、郭家君律
    師及徐嶸文律師指訴綦詳，而扣案之仿冒拖鞋確係證人楊宗龍販售予被告，復經
    證人楊宗龍於警訊中證述明確（見八十九年度偵字第三００七號卷宗第六十七至
    六十八頁），又該如附表所示之「Ｈｅｌｌｏ  Ｋｉｔｔｙ」商標名稱及圖樣，
    已經甲○○○○公司向我國經濟部中央標準局（現已改制為智慧財產局）申請註
    冊登記，經核准取得指定使用於商標法施行細則第二十七條第四十八類各種靴鞋
    等及其他一切應屬於本類之一切商品等如附表所示之商標專用權，現仍於商標專
    用期間內，有經濟部中央標準局（智慧財產局）核發之商標註冊證影本等件附卷
    足參。被告雖辯稱不知該等拖鞋及計算機均係仿冒品，且就拖鞋部分，龍之社公
    司有開具證明書給伊云云，惟被告既係經營精品店，對店內販售之商品究為真品
    或仿品暨該等商品之市場售價及真偽辨識方法應知之甚稔，注意義務亦較一般消
    費者為高；參以如附表所示之商標圖樣業為相關大眾所知之著名商標，市場上真
    品拖鞋之賣價為四百元至六百元不等，真品計算機之售價為四百五十元，業據告
    訴代理人郭家君律師指訴在卷（見八十九年度偵字第三００七號卷宗第七十八頁
    反面、本院八十九年九月十八日訊問筆錄及八十九年十月十七日刑事陳報暨補充
    告訴理由狀），被告竟得以每雙拖鞋一百十元、每台計算機三十八元之價格購得
    販入，再以每雙拖鞋一百四十九元、每台計算機四十九元至五十元不等之價格賣
    出，遠較市價便宜甚多；佐以被告店內亦販售有「Ｈｅｌｌｏ  Ｋｉｔｔｙ」商
    標名稱及圖樣之年曆、相機等真品，是該「Ｈｅｌｌｏ  Ｋｉｔｔｙ」商標名稱
    及圖樣之真品、仿品既同時在被告店內販售陳列，被告對於該拖鞋及計算機之商
    品來源並非商標專用權合法授權之代理商或經銷商顯已得認識，被告焉能以其無
    法一一查證、辨識何者為真品，何者為仿品，進而以其不知扣案之拖鞋及計算機
    為仿冒品為由飾卸刑責；況被告所提龍之社公司出具之證明書一紙，並非該公司
    販售拖鞋予被告時即行出具，而係於查獲後，被告方至楊宗龍處要求開立，業據
    被告坦認在卷，尤見被告販入該批拖鞋時，確實對於該批拖鞋為仿冒商品已有所
    認識。至被告所辯扣案之仿冒計算機上僅有「Ｈｅｌｌｏ  Ｋｉｔｔｙ」之貓臉
    圖示而無該「Ｈｅｌｌｏ  Ｋｉｔｔｙ」字樣一節，矧該計算機上縱無該字樣，
    惟該仿冒計算機上之貓臉圖樣與該「Ｈｅｌｌｏ  Ｋｉｔｔｙ」商標名稱及圖樣
    ，衡諸社會一般通念，易時異地隔離觀察，具有普通知識經驗之商品購買人於購
    買時施以普通所用之注意，已足以產生混淆誤認之虞，顯為近似商標無訛，是被
    告前揭所辯，均顯係卸責之詞，自不足採。此外，又有台北市政府警察局萬華分
    局實施查察紀錄表、照片、鑑定報告書等件附卷可稽及扣案之仿冒拖鞋四十七雙
    及仿冒計算機八台可佐。綜上，本件事證明確，被告犯行堪以認定，應予依法論
    科。
三、按被告乙○○明知係商標法第六十二條第一款所規定為意圖欺騙他人，於同一商
    品使用近似於他人註冊商標之圖樣之商品而販賣，核其所為，係犯商標法第六十
    三條之販賣仿冒商標商品罪。渠陳列販賣仿冒商標商品之低度行為，為販賣仿冒
    商標商品之高度行為所吸收，不另論罪。其先後多次販賣之犯行，時間緊接，方
    法相同，觸犯構成要件相同之罪名，顯係基於概括犯意反覆為之，應依連續犯之
    規定論以一罪，並加重其刑。爰審酌被告販賣仿冒商標商品影響真正商標權所表
    彰之品質及商譽，造成商標專用權人之損失，影響消費者權益，並妨礙社會交易
    秩序，且所為損害我國國際名譽，及其素行、犯罪動機、目的、手段、智識程度
    、生活狀況、迄今未得被害人之諒解、販賣仿冒商標商品數目暨犯罪後之態度等
    一切情狀，量處如主文所示之刑，並諭知易科罰金之折算標準，以示懲儆。末查
    被告未曾受有期徒刑以上刑之宣告，有台灣高等法院檢察署刑案紀錄簡覆表一紙
    在卷可按，其因一時失慮，致誤觸法網，本院認其經此次起訴審判之教訓後，當
    能知所警惕，信無再犯之虞，因認對被告所處之刑以暫不執行為適當，爰併予宣
    告緩刑三年，用勵自新。又扣案之仿冒拖鞋四十七雙及仿冒計算機八台均為被告
    所有販賣使用近似上開商標圖樣之仿冒商標商品，應依商標法第六十四條之規定
    ，宣告沒收之。
據上論斷，應依刑事訴訟法第四百五十二條、第二百九十九條第一項前段，商標法第
六十三條、第六十四條，刑法第十一條前段、第五十六條、第四十一條、第七十四條
第一款，罰金罰鍰提高標準條例條第二條，判決如主文。
本案經檢察官孫冀薇到庭執行職務。
中    華    民    國      八十九        年      十一    月      六      日
                                      臺灣臺北地方法院智慧財產法庭
                                          法  官  黃  紹  紘
右正本證明與原本無異。
如不服本判決，應於判決送達後十日內，向本院提出上訴狀。
                                          書記官  劉  新  怡
中    華    民    國      八十九      年      十一    月       九     日
附錄本案論罪科刑法條全文
商標法第六十二條
意圖欺騙他人，有左列情事之一者，處三年以下有期徒刑、拘役或科或併科新臺幣二
十萬元以下罰金：
  一、於同一商品或類似商品，使用相同或近似於他人註冊商標之圖樣者。
  二、於有關同一商品或類似商品之廣告、標帖、說明書、價目表或其他文書，附加
      相同或近似於他人註冊商標圖樣而陳列或散布者。
商標法第六十三條
明知為前條商品而販賣、意圖販賣而陳列、輸出或輸入者，處一年以下有期徒刑、拘
役或科或併科新台幣五萬元以下罰金。


司法院資訊處製作；財團法人民間司法改革基金會備份。
